臺灣高等法院高雄分院刑事判決　　　　　　　　　　九十三年度上易字第四八號
　　上　訴　人　台灣高雄地方法院檢察署檢察官
　　被　　　告　乙○○
右上訴人因被告竊盜案件，不服臺灣高雄地方法院九十二年度簡上字第二一三號中華
民國九十三年七月十三日第一審判決（起訴案號：臺灣高雄地方法院檢察署九十二年
度偵字第五六九五號），提起上訴，暨移
一八二一三號），本院判決如左：
      主  文
原判決撤銷。
乙○○意圖為自己不法之所有，而侵占離本人所持有之物，處罰金參仟元，如易服勞
役，以參佰元折算壹日。
      事  實
一、乙○○曾因竊盜罪，於民國（下同）九十年間經法院判處有期徒刑七月確定，已
    於九十一年十一月十四日縮短刑期執行完畢。竟不知警惕，復於九十二年三月上
    旬某日，在高雄市美術館附近某處空地上，見ＸＰＪ─二一○號機車號牌一面（
    馮傳東所有遭竊後離本人所持有），乃意圖為自己不法之所有，將之侵占入己，
    其所有ＸＩＧ─五八九號機車置物箱內。嗣於九十二年三月十日下午一時許，乙
    ○○騎乘ＸＩＧ─五八九號機車行經高雄市○○○路六八○巷口，經警攔檢，而
    查獲上情。
二、案經高雄市政府警察局三民第二分局移送臺灣高雄地方法院檢察署檢察官偵查起
    訴。
      理  由
一、被告乙○○經警在其車上置物箱查獲之ＸＰＪ─二一○號機車號牌一面，係馮傳
    東所有遭竊之事實，業據證人馮傳東於原審證述明確（見原審簡上卷第三四頁）
    ，並有車籍作業系統查詢認可資料、贓證物認領保管收據附卷可稽，是ＸＰＪ─
    二一○號機車號牌一面係證人馮傳東遺失之物甚明，再被告乙○○亦供述於事實
    欄所載時、地拾取ＸＰＪ─二一○號機車號牌一面，並放置在機車置物箱內之情
    ，亦核與上開事證相符，被告此部分之自白即堪信為真正。公訴人固起訴認被告
    竊取ＸＰＪ─二一○號機車號牌一面，然被告始終堅詞否認有竊盜犯行，辯稱該
    機車號牌係在高雄市美術館附近某處空地上拾獲等語，而證人馮傳東之證述僅能
    證明其所有車牌失竊之情，尚不能直接證明被告有竊盜行為，況被告供述拾取機
    車號牌之處，亦核與證人馮傳東證述機車號牌係在高雄市○○路與翠峰路口之路
    邊，並不相同，另參以被告於原審及本院審理中均坦承另竊取洪進成所有馬達二
    個及董振華所有之機車一輛之事實（臺灣高雄地方法院檢察署九十三年度偵字第
    一八三三號移送併辦，此部分應退回檢察官另行處理，詳後述），衡諸常情，被
    告苟確實竊取機車號牌，當無仍堅詞否認之理，此外復查無其他積極證據足證被
    告有竊取機車號牌行為，被告此部分竊盜犯行即屬不能證明。綜上所述，被告侵
    占離本人所持有之物，事證明確，犯行堪以認定。
二、核被告所為，係犯刑法第三百三十七條侵占離本人所持有之物罪。公訴意旨認被
    告係涉犯刑法第三百二十條第一項普通竊盜罪嫌，尚有未洽，惟二者之社會基本
    相同，本院自得變更起訴法條逕予審判。原審不察，遽予被告無罪之諭知，自有
    未洽。檢察官上訴意旨，指摘原判決不當，非無理由，自應予撤銷改判。爰審酌
    被告有事實欄所載前科，竟不知警惕，再侵占他人遺失之車牌，然念及被告未持
    以犯罪等一切情狀，量處如主文所示之刑，並諭知易服勞役之折算標準。
六、臺灣高雄地方法院檢察署九十三年度偵字第一八二一三號移送併辦意旨略以：被
    告自九十二年四月二十六日起，至同年七月十六日止，連續竊取林俊君、洪進成
    、董振華、蔡森東所有之物，因認被告此部分係涉犯竊盜罪嫌。然被告於本案係
    犯刑法第三百三十七條侵占遺失物罪，是移送併辦部分與本案尚無連續犯之裁判
    上一罪關係，本院自無從併予審理，自應退由檢察官另行處理。
據上論結，應依刑事訴訟法第三百六十九條第一項前段、第三百六十四條、第二百九
十九條第一項前段、第三百條、刑法第三百三十七條、第四十二條第二項、罰金罰鍰
提高標準條例第一條前段、第二條，判決如主文。
本案經檢察官甲○○到庭執行職務。
中      華      民      國    九十三    年    十一      月      十      日
                              臺灣高等法院高雄分院刑事第九庭
                                  審判長法官  張明松
                                        法官  任森銓
                                        法官  郭玫利
右正本證明與原本無異。
不得上訴。
                                  法院書記官  翁心欣
中      華      民      國    九十三    年    十一      月      十      日
附錄本判決論罪科刑法條
刑法第三百三十七條：
意圖為自己或第三人不法之所有，而侵占遺失物、漂流物或其他離本人所持有之物者
，處五百元以下罰金。
